# 求助陈老师和各位，关于租赁建筑物的在建工程问题

提问人：角落的小调 时间：2016-06-19 09:38:45
公司的办公场所是租赁的，合同大概是 1 年 1 签。目前公司在租赁的建筑物上面在建的一个附属建筑物（机房）已经建好了，请问这个在建工程是结转长期待摊费用吗？还是？ 请问结转的话，除了相关支出发票、合同、结转验收单还需要哪些原始凭证？ 假如是结转长期待摊费用的话，如何确定摊销年限（因为是一年一签的租赁合同），确定这个摊销年限需要什么文件支持？ 谢谢老师

回答人：chenyiwei
这属于经营租赁改良支出，应计入长期待摊费用，在剩余租赁期和该机房自身使用寿命两者孰短期限内摊销。对于“剩余租赁期”的确定，应根据《企业会计准则第 21 号——租赁》第七条规定，将很可能的续租期也包括在内。